臺灣士林地方法院刑事裁定　　　　　　　96年度交聲字第76號
原處分機關　交通部公路總局臺北區監理所
異議人即　　甲○○
受處分人
上列異議人即受處分人因違反道路交通管理處罰條例案件，對於
交通部公路總局臺北區監理所民國年96年1 月1 日所為之處分（
原處分案號：北監營裁字第裁40-C00000000號），聲明異議，本
院裁定如下：
    主      文
異議駁回。
    理  由
一、按汽車駕駛人，駕駛汽車行經行人穿越道有行人穿越時，不
    暫停讓行人先行通過者，處新臺幣（下同）1,200 元以上3,
    600 元以下罰鍰，道路交通管理處罰條例第44條第2 項定有
    明文。
二、原處分意旨略以：異議人即受處分人甲○○於民國95年11月
    2 日上午8 時10分許，駕駛車牌號碼932- MX 號營業小客車
    ，行經臺北縣淡水鎮○○○路○段、八勢一街時，經臺北縣
    政府警察局淡水分局交通隊員警當場舉發「駕駛汽車行經行
    人穿越道有行人穿越，未禮讓行人先行（未保持一個車道以
    上）」之違規，依道路交通管理處罰條例第44條第2 項之規
    定，處罰鍰1,800 元。
三、異議意旨略以：伊當時方向為綠燈，行經行人穿越道時，已
    禮讓行人優先通過，再由交警指揮前行云云。
四、經查：異議人甲○○於前揭時、地駕駛車輛行經行人穿越道
    ，有行人通行時，未暫停讓行人先行通過之違規事實，業據
    證人即本件舉發員警乙○○於本院調查時到庭具結證稱：伊
    當時擔任淡水鎮○○○街、中正東路之交通疏導職務，該路
    段標線往紅樹林捷運站係斑馬線即行人穿越道，伊係站在紅
    樹林捷運站分隔島之號誌箱旁。異議人駕駛計程車從八勢一
    街開往紅樹林站的方向，當時為上班時間人很多，斑馬線上
    還有行人在行走。異議人之車在切出來時，即有一部分行駛
    在斑馬線上，所以其從街口出來時伊就發現了，俟異議人通
    過伊面前時，仍未禮讓行人，且行人要閃避該車，伊才會攔
    下異議人掣單舉發等語明確（見本院96年3 月15日訊問筆錄
    第3 頁至第4 頁），證人潘瑞詳並當庭以鉛筆於案發地點現
    場圖上標示其站立之正確位置，雖異議人爭執現場圖標示不
    清楚有所偏頗，然本院參酌附卷所示之現場圖、異議人所繪
    製現場圖及其所附淡水鎮○○○路○ 段與八勢街口照片12幀
    ，雖有所相異，然相異處差別不大，就證人乙○○所站位置
    皆無遮蔽其視線之障礙物，能清楚詳視異議人當時駕駛狀況
    ，是以異議人其上所爭執者無礙於本件事實之認定。經核證
    人乙○○係就案發當日親身經歷之舉發經過作證，所證內容
    ，就其如何目擊異議人違規情節及舉發經過均證述詳確，並
    無明顯瑕疵，又證人與異議人素不相識，原無甘冒偽證罪責
    而構詞誣陷異議人之必要，再參以證人如未見異議人上述違
    規行為，則其何以攔下駕車行進中之異議人，綜上，異議人
    確有未禮讓行人先行之交通違規事實，應甚明確，堪予認定
    。
五、綜上所述，異議人確有在前揭時、地駕駛營業小客車，行經
    行人穿越道有行人穿越時，不暫停讓行人先行通過之違規行
    為，從而，原處分機關依首揭道路交通管理處罰條例第44條
    第2 項之規定，裁處異議人罰鍰1,800 元，核無違誤，本件
    異議人之異議為無理由，自應將其異議駁回。
據上論斷，應依道路交通案件處理辦法第19條，裁定如主文。
中　　華　　民　　國　　96　　年　　10　　月　　31　　日
　　　　　　　　　　　　交通法庭法　官　高雅敏1
以上正本證明與原本無異
如不服本裁定應於送達後5日內向本院提出抗告狀
      　　　　　　　　　　　　　書記官　田瑾俐
中　　華　　民　　國　　96　　年　　10　　月　　31　　日
